【裁判字號】    99,交聲,782
【裁判日期】    990709
【裁判案由】    違反道路交通管理處罰條例聲明異議
【裁判全文】
臺灣臺北地方法院交通事件裁定         99年度交聲字第782號
原處分機關  臺北市交通事件裁決所
異  議  人
即受處分人  甲○○
上列異議人即受處分人因違反道路交通管理處罰條例案件，對於
臺北市交通事件裁決所於中華民國99年5月7日所為之處分（原處
分案號：北市裁罰字第裁00-000000000號），聲明異議，本院裁
定如下：
    主  文
異議駁回。
    理  由
一、按汽車駕駛人在6個月內，違規記點共達6點以上者，吊扣駕
    駛執照1個月，道路交通管理處罰條例第63條第3項前段定有
    明文；次按汽車駕駛人，有依第63條第3項前段規定受吊扣
    駕駛執照處分者，應接受道路交通安全講習，道路交通管理
    處罰條例第24條第1項第5款亦有明文。
二、原處分意旨略以：本件異議人即受處分人甲○○（下稱受處
    分人）於民國98年11月1日2時55分許，駕駛車牌號碼783-CX
    N號重型機車，因「闖紅燈」之違規行為，為警以受處分人
    違反道路交通管理處罰條例第53條第1項規定掣單舉發（舉
    發通知單單號：北市警交大字第AEY260274號），記違規點
    數3點；又於99年3月25日駕駛前開車輛，因「闖紅燈」之違
    規行為，為警以受處分人違反道路交通管理處罰條例第53條
    第1項規定掣單舉發（舉發通知單單號：北市警交大字第
    AEY705784號），記違規點數3點，因在6個月內，違規記點
    共達6點以上，原處分機關乃於99年5月7日依前開條例第63
    條第3項、第24條第1項第5款（裁決書漏引法條）之規定，
    裁處受處分人吊扣駕駛執照1個月，並應接受道路交通安全
    講習。
三、聲明異議意旨略以：由於家裡的關係，經濟來源只剩我一人
    父親身體狀況不好，吊扣駕駛執照會使我早上上班很不方便
    ，經濟會受到影響，請求不要吊扣駕駛執照，以上課或其他
    方式來處罰，為此聲明異議，請求撤銷原處分等語。
四、經查：
  (一)本件受處分人於民國98年11月1日2時55分許，駕駛車牌號碼
    783-CXN號重型機車，因「闖紅燈」之違規行為，為警以受
    處分人違反道路交通管理處罰條例第53條第1項規定掣單舉
    發（舉發通知單單號：北市警交大字第AEY260274號），記
    違規點數3點；又於99年3月25日駕駛前開車輛，因「闖紅燈
    」之違規行為，為警以受處分人違反道路交通管理處罰條例
    第53條第1項規定掣單舉發（舉發通知單單號：北市警交大
    字第AEY705784號），記違規點數3點，而原處分機關以受處
    分人在6個月內，違規記點共達6點以上，吊扣受處分人駕駛
    執照1個月，並應接受道路交通安全講習等情，有舉發通知
    單2紙、本件裁決書及汽車記點查詢報表各1 紙附卷可稽。
  (二)本件受處分人對於前揭違規事實並不爭執，僅對於吊扣駕駛
    執照之處分有所疑義，惟原處分機關所為裁處受處分人吊銷
    駕駛執照及道路交通安全講習之交通秩序罰，乃屬於羈束處
    分性質，亦即受處分人之上開違規行為該當道路交通管理處
    罰條例第63條第3項前段之構成要件事實，除吊扣駕駛執照1
    個月外，原處分機關另應依道路交通管理處罰條例第24條第
    1 項第5款規定，即應裁處接受道路交通安全講習之處分，
    並無決定裁量或選擇裁量之餘地，故受處分人請求以其他處
    分取代吊扣駕駛執照云云，顯然於法無據，無從採認。
五、綜上所述，受處分人確有於98年11月1日起至99年3月25日止
    ，在6個月內，違規記點共達6點之違規行為。原處分機關依
    前開道路交通管理處罰條例第63條第3項、第24條第1項第5
    款（裁決書漏引法條）之規定，裁處受處分人吊扣駕駛執照
    1 個月，並應接受道路交通安全講習，尚無違誤。受處分人
    猶執前詞指摘原處分不當，為無理由，自應將其異議駁回。
據上論結，依道路交通案件處理辦法第19條，裁定如主文。
中    華    民    國    99    年    7     月    9     日
                  交通法庭  法  官  章曉文
以上正本證明與原本無異
如不服本裁定應於送達後5日內向本院提出抗告狀
                            書記官  林義盛
中    華    民    國    99    年    7     月    9     日

司法院資訊處製作；財團法人民間司法改革基金會備份。
